【裁判字號】    95,訴,1347
【裁判日期】    951122
【裁判案由】    違反槍砲彈藥刀械管制條例
【裁判全文】
臺灣臺南地方法院刑事判決              95年度訴字第1347號
公  訴  人  臺灣臺南地方法院檢察署檢察官
被      告  甲○○
                    4
                    樓
選任辯護人  陳慶鴻律師
上列被告因違反槍砲彈藥刀械管制條例案件，經檢察官提起公訴
（九十五年度偵字第一○○二九號），本院判決如下：
    主  文
甲○○未經許可，持有可發射子彈具有殺傷力之改造手槍，累犯
，處有期徒刑年陸月，併科罰金新臺幣伍萬元，罰金如易服勞
役，以新臺幣壹仟元折算壹日。扣案仿 BERETTA廠九二ＦＳ型半
自動手槍之改造手槍壹枝（槍枝管制編號：000000000
0號）沒收。
    事  實
一、甲○○前於民國九十三年間因違反槍砲彈藥刀械管制條例案
    件案件，經臺灣臺南地方法院判處有期徒刑二月確定，甫於
    九十二年一月十二日執行完畢。詎其猶不知悔改，明知未經
    主管機關許可，不得任意持有具殺傷力之改造手槍，於九十
    五年六月二十日凌晨四時許，因在臺南市○○街與新都路口
    拾獲具殺傷力之仿 BERETTA廠九二ＦＳ型半自動手槍之改造
    手槍一枝（槍枝管制編號：0000000000號），而
    予以持有。嗣於同日十四時三十分許，甲○○駕駛車號一三
    ○○－ＧＪ號自小客車，行經臺南市○區○○路一段與大成
    路路口時，因行跡可疑為警攔查，經其同意在其車內當場查
    獲，並扣得上開具殺傷力之改造手槍一枝及不具殺傷力之土
    造子彈九顆，因而查獲上情。
二、案經臺南市警察局第二分局報告臺灣臺南地方法院檢察署檢
    察官偵查起訴。
    理  由
一、上揭事實，迭據被告甲○○於警詢、檢察官偵訊及本院審理
    時均坦承不諱，並當庭為認罪之表示（見本院卷九十五年十
    一月八日審判筆錄）。另查：扣案之改造手槍一枝，經送內
    政部警政署刑事警察局鑑定結果為：送鑑改造手槍一枝（槍
    枝管制編號為：0000000000號），係仿 BERETTA
    廠九二ＦＳ型半自動手槍製造之槍枝，換裝土造金屬槍管而
    成之改造手槍，機械性能良好，可擊發適用子彈，認具殺傷
    力，此有內政部警政署刑事警察局九十五年八月九日刑鑑字
    第○九五○○九五三六五號槍彈鑑定書附卷可稽。此外，復
    有扣押物品目錄表一紙、改造手槍照片二十張在卷可考，足
    徵被告上開自白與事實相符。綜上所述，本件事證明確，被
    告前揭違反槍砲彈藥刀械管制條例之犯行，堪以認定，應依
    法論科。
二、刑法新舊法比較：按行為後法律有變更者，適用行為時之法
    律。但行為後之法律有利於行為人者，適用最有利於行為人
    之法律，刑法第二條第一項定有明文。
  (一)累犯部分：被告有如事實欄所示之犯罪科刑及執行紀錄，有
    臺灣高等法院被告前案紀錄表在卷可按，其受有期徒刑之執
    行完畢，五年以內再故意犯本件有期徒刑以上之罪，依修正
    施行前後之刑法第四十七條規定，均構成累犯，故修正施行
    後之刑法第四十七條規定對被告而言並無有利之情形，爰依
    修正施行後刑法第二條第一項前段規定，逕依修正施行前之
    刑法第四十七條規定論以累犯，加重其刑。
  (二)易服勞役部分：而被告行為時刑法第四十二條第二項前段係
    規定：「易服勞役以一元以上三元以下折算一日。」，又易
    服勞役折算標準，業據修正前罰金罰鍰提高標準條例第二條
    前段規定，就其原定數額提高為一百倍折算一日，則本件被
    告行為時之易服勞役折算標準，應以銀元三百元折算一日，
    即新臺幣九百元折算一日。惟九十五年七月一日修正公布施
    行之刑法第四十二條第三項前段規定：「易服勞役以新臺幣
    一千元、二千元或三千元折算一日。」，茲比較修正前後之
    易服勞役折算標準，以修正後刑法第四十二條第三項前段之
    規定，較有利於受刑人，則應依刑法第二條第一項後段規定
    ，適用修正後之刑法第四十二條第三項前段規定，諭知罰金
    部分如易服勞役之折算標準。
三、核被告所為，係犯槍砲彈藥刀械管制條例第八條第四項之未
    經許可持有可發射子彈具有殺傷力之改造手槍罪。被告有如
    事實欄所示之犯罪科刑及執行紀錄，有臺灣高等法院被告前
    案紀錄表在卷可按，其受有期徒刑之執行完畢，五年以內再
    故意犯本件有期徒刑以上之罪，依修正施行前後之刑法第四
    十七條規定，均構成累犯，爰依修正施行前之刑法第四十七
    條規定論以累犯，並加重其刑。爰審酌被告有前科、素行非
    佳，此有臺灣高等法院被告前案紀錄表一份附卷可稽，其犯
    罪之動機、目的、手段、所生危險及其未經許可持有改造手
    槍，惟並未持之犯罪，危害社會治安尚非重大，但被告經查
    獲後，能全部坦承犯行，避免不必要之訴訟勞費，於本院審
    理時態度良好等一切情狀，量處如主文所示之刑，併科罰金
    新臺幣五萬元，且就併科罰金部分諭知易服勞役之折算標準
    ，以資懲儆。
四、末查：扣案仿 BERETTA廠九二ＦＳ型半自動手槍之改造手槍
    一枝（槍枝管制編號：0000000000號），屬違禁
    物，應依刑法第三十八條第一項第一款之規定宣告沒收。扣
    案改造子彈九顆，均係土造金屬彈殼加裝直徑約９. ０ｍｍ
    金屬彈頭而成之土造子彈，經取樣三顆試射結果，其中一顆
    雖可擊發，惟其發射動能甚微，認不具殺傷力，餘二顆均無
    法擊發，認不具殺傷力。此有內政部警政署刑事警察局九十
    五年八月九日刑鑑字第○九五○○九五三六五號槍彈鑑定書
    在卷可佐，從而扣案改造子彈九顆既非違禁物，亦非依法應
    沒收之物，爰不為沒收之諭知，併此敘明。
據上論斷，應依刑事訴訟法第二百九十九條第一項前段，槍砲彈
藥刀械管制條例第八條第四項，刑法第二條第一項、第十一條前
段、修正前第四十七條、修正後第四十二條第三項前段、第三十
八條第一項第一款，判決如主文。
本案經檢察官乙○○到庭執行職務。
中    華    民    國    95    年    11    月    22    日
                  刑事第六庭    審判長法  官  張瑛宗
                                      法  官  孫淑玉
                                      法  官  黃莉莉
以上正本證明與原本無異。
如不服本判決，應於收受送達後10日內向本院提出上訴書狀（應
附繕本）。
                                      書記官  朱小萍
中    華    民    國    95    年    11    月    22    日
附錄本案論罪科刑法條
槍砲彈藥刀械管制條例第8條
未經許可，製造、販賣或運輸鋼筆槍、瓦斯槍、麻醉槍、獵槍、
空氣槍或第4條第1項第1款所定其他可發射金屬或子彈具有殺傷
力之各式槍砲者，處無期徒刑或5年以上有期徒刑，併科新臺幣1
千萬元以下罰金。
未經許可，轉讓、出租或出借前項所列槍枝者，處 5 年以上有期
徒刑，併科新臺幣 1 千萬元以下罰金。
意圖供自己或他人犯罪之用，而犯前二項之罪者，處無期徒刑或
 7 年以上有期徒刑，併科新臺幣 1 千萬元以下罰金。
未經許可，持有、寄藏或意圖販賣而陳列第1項所列槍枝者，處3
年以上10年以下有期徒刑，併科新臺幣700萬元以下罰金。
第 1 項至第 3 項之未遂犯罰之。


司法院資訊處製作；財團法人民間司法改革基金會備份。
